# 限制性股票的回购义务

提问人：轻 柔的指尖 时间：2023-04-14 17:41:18
公司从二级市场上回购股票作为股份支付，持股计划由公司自行管理。如果职工无法行权，持股计划将在二级市场上抛售股票，出售所得扣除退回个从款项后，差价为公司所有。企业认为，如果该股票不能行权，将被持股计划将在二级市场上出售，故公司没有回购义务。 我认为：公司在做股份支付的草案时，已经明确了如果不能行权，这些股票款将加6%年息，返还给职工，这就行成了一项回购的义务。只是承担义务的主体是公司还是另人其人。由于 1、该持股计划由是公司自行管理的，就相当于一个内部机构，代为行使职权。 2、差价归公司所有，也表明最终的收益和损失最终将归公司承担，公司承担了回购义务。只不过回购的款项，是通过二级市场上出售上述股份获得。 如果公司无需承担回购义务。那么这些股票的处置权（目前是公司成立的持股计划实施）将不是公司。

回答人：chenyiwei
你的理解基本合理。相当于公司先向激励对象支付回购款收回激励股权，再将其在二级市场上出售。这还是两个不同的交易，不能混同。不能解锁时企业向激励对象支付款项的义务始终存在。